# 麻烦和大家问下，对方单位注销了，也多年不联系了，应付账款长期挂账怎么办？

提问人：小熊吃 鸡 翅 时间：2021-09-17 08:05:04
这种联系不上对方，应付款长期挂账，满足什么条件（或者说取得什么文件、资料）可以转入营业外收入呢？

回答人：chenyiwei
1 、查阅该债权人在工商登记资料，确定其已经注销；
2 、聘请律师进行核查，确定对本企业的该项债权未被转让给其他方（或者其他方以其他合法方式承继该项债权）；
3 、确保诉讼时效已满，即对方已不可能再通过司法途径向本企业追偿该笔款项。